# 请教陈版：关于股权激励缴纳个税的问题

提问人：echowhy 时间：2019-01-13 22:06:50
第一个问题：
1.设立一个 SPV（普通合伙制），用于股权投资。
2. 计划把SPV 的 20%的合伙份额作为股权激励分三年奖励给管理层。
3. 假设三年内均可达到股权激励的标准。
问题是，对于管理层，获得非上市股权的股权激励，是否需要缴纳个人所得税，以及纳税时点是什么？
第二个问题：
非上市公司， 18 年度的收入和利润达到了协议约定，要做股权激励，最近一期引入外部股东的增资价格是 10 元/股，拟对公司高管按 5 元/股增资（ 18 年底每股净资产价格为 4.5 元）。
该股权激励的具体方法为：一，高管以 5 元/股价格新增 10% 股份；二，公司高管签订 3 年服务期的承诺，若不能在公司服务 3 年，则以 5 元/股购买的股份按原价转让给实际控制人。
问题是，加上新增 10% 的股份是 100 万股，股权激励在 19 年进行，则是否应在 19 年记入管理费用 500 万？另外这个过程中是否涉及个税的问题？如果公司有上市计划，且 19 年计划列入报告期，则该股权激励是否会对上市形成障碍？
谢谢陈版！

回答人：chenyiwei
你的第二个问题中，理论上应在等待期内摊销该 500 万元的股份支付费用，但按照目前 IPO实务操作中的惯例，股份支付费用多数一次性确认。
在足额确认股份支付费用并恰当进行信息披露的前提下，由于激励股份比例较低（10%），一般理解该次股权激励不会成为 IPO 的实质性障碍。

回答人：chenyiwei
回复楼上批注：习惯上一次性确认的股份支付费用可以作为非经，分期摊销确认的不能作为非经。